【裁判字號】    90,易,1216
【裁判日期】    901207
【裁判案由】    背信
【裁判全文】
臺灣彰化地方法院刑事判決                          九十年度易字第一二一六號
    公  訴  人  臺灣彰化地方法院檢察署檢察官
    被      告  丙○○
右列被告因背信案件，經檢察官提起公訴（八十八年度偵字第九四九一號），本院判
決如左：
    主      文
丙○○意圖為自己不法之所有，而侵占對於業務上所持有之物，處有期徒刑捌月。
    事      實
一、丙○○前曾於民國（下同）八十四年間因賭博案件，經台灣高等法院台中分院判
    處有期徒刑七月，緩刑四年，仍不知悔改；於八十八年初，邀請甲○○、劉玲、
    戊○○、吳俊霖向乙○○（另由檢察官為不起訴處分）承租門牌號碼為彰化縣彰
    化市○○路三九號之處所，合夥頂下原其在該處經營之「天堂鳥泡沬紅茶店」，
    改名為「伍佰的店」，丙○○並與甲○○等合夥人約定，每人出資新台幣（下同
    ）三十萬元，並由其負責該店之裝潢及經營管理，係受甲○○等人委託處理事務
    之人，詎丙○○未依約定完工該店之裝潢改裝，且置任該店裝潢工程不管，一再
    拖延直至八十八年六月二十四日始完工正式對外營業，惟因期間房租及工程債款
    均由甲○○支付，負擔沈重，致該店於同年八月中旬不得不暫停營業；詎丙○○
    竟意圖為自己不法之所有卻於八十八年九月七日私自與乙○○解除房屋承租契約
    ，並取走應為全體合夥事業所有之保證金二十八萬元後，除支付丁○○十七萬七
    千元外，將餘款十萬三千元侵占入己，隨即失去聯絡，且任由不知情乙○○處理
    置於該店內屬於全體合夥所有之器材、設備等物，致生損害於甲○○等人之合夥
    清算利益。
二、案經被害人甲○○訴由台灣彰化地方法院檢察署檢察官偵查起訴。
    理      由
一、訊據被告丙○○固坦承與甲○○等人合夥經營泡沫紅茶店及解除租約取回保證金
    二十八萬元之事實，惟否認有何上開犯行，辯稱：該店之營運及店務均由甲○○
    負責，伊僅負責裝修，惟至八十八年二月底，甲○○謂其股金尚未收齊，無法支
    付工資及裝修工程費用，伊無法乃停止施工，嗣後係甲○○自行找來施工人員繼
    續施工，伊對該店之事務無法插手。且甲○○均未支付房租，房東堅持解約，伊
    乃於八十八年九月七日解約，除了扣除未付之租金及水電費共計二十二萬元，餘
    二十八萬元均給付該店所積欠之工程費云云；經查，被告右揭犯罪事實，業據告
    訴人甲○○指訴綦詳，核與證人劉玲、戊○○在偵審中證述關於合夥過程及該店
    確係由丙○○負責裝潢整修經營管理之情節相符，而丙○○確有以陳嘉慧之名義
    向乙○○承租房屋，並於八十八年九月六日解除契約取走扣除未付房租及水電費
    計二十八萬元，並由乙○○處理留置在店內物品等事實，亦據證人陳嘉慧、乙○○之女兒黃惠美在偵查中證述明確，復有解除房屋租賃契約書、房屋租賃契約書
    各一份在卷可證，應為真實；雖被告辯稱：二十八萬元均給付該店所積欠丁○○
    、戊○○之工程費云云，然除被告提出給付十七萬七千元予丁○○之收據部分，
    經證人丁○○證明屬實，證人戊○○則稱：伊係以工程款入股，．．他（被告）
    有付我另一家店之工程款幾萬元，該店與我們無關等語，足認被告此部分之辯解
    並不足採；故本件事證明確，被告犯行堪以認定。
二、核被告丙○○所為，係犯刑法第三百三十六條第二項之罪，被告經檢察官起訴之
    背信行為，為侵占犯行之一部分，不另論罪。爰審酌被告犯罪之動機、方法、手
    段、所生危害暨犯後態度等一切情狀，量處如主文所示之刑，以示懲儆。
三、據上論斷，應依刑事訴訟法第二百九十九條第一項前段，刑法第三百三十六條第
    二項，罰金罰鍰提高標準條例第一條前段，判決如主文。
本案經檢察官林裕斌到庭執行職務。
中      華      民      國      九十      年      十二      月    七    日
                                  臺灣彰化地方法院刑事第二庭
                                      法      官  謝  仁  棠
右正本證明與原本無異。
如不服本判決，應於判決送達後十日內向本院提出上訴狀( 須附繕本 )。
告訴人或被害人對於判決如有不服具備理由請求檢察官上訴者，其上訴期間之計算係
以檢察官收受判決正本之日期為準。
                                      法院書記官  于  淑  真
中      華      民      國      九十      年      十二      月   十二   日
刑法第三百三十六條
對於公務上或因公益所持有之物，犯前條第一項之罪者，處一年以上七年以下有期徒
刑，得併科五千元以下罰金。
對於業務上所持有之物，犯前條第一項之罪者，處六月以上五年以下有期徒刑，得併
科三千元以下罰金。
前二項之未遂犯罰之。


司法院資訊處製作；財團法人民間司法改革基金會備份。
